臺灣高雄地方法院刑事判決　　　　　　　94年度訴字第1851號
公　訴　人　臺灣高雄地方法院檢察署檢察官
被　　　告　乙○○　男　40歲.
上列被告因毒品危害防制條例案件，經檢察官提起公訴（（94年
度偵字第10241 號），嗣被告於本院準備程序進行中，就被訴事
實為有罪之陳述，經本院告知簡式審判程序意旨，並聽取公訴人
及被告之意見後，本院合議庭裁定由受命法官獨任依簡式審判程
序審理，本院判決如下：
    主  文
乙○○轉讓第一級毒品，累犯，處有期徒刑壹年壹月。
    事  實
一、乙○○前於85年間因違反肅清煙毒條例，經台灣高等法院高
    雄分院以85年上訴字第1513號判處有期徒刑3 年3 月，於85
    年9 月19日確定，嗣於89年9 月2 日縮刑期滿執行完畢。詎
    仍不知警惕，明知海洛因業經列為毒品危害防制條例第2 條
    第2 項第1 款之第一級毒品，不得非法轉讓，竟基於轉讓第
    一級毒品海洛因之犯意，於94年1 月中旬某日，在其位於高
    雄縣大寮鄉○○○ 路188 號住處內，因其多年友人林居俊毒
    癮難耐開口索取，竟無償提供第一級毒品海洛因一小包供林
    居俊施用一次。
二、案經臺灣高雄地方法院檢察署檢察官主動檢舉偵查起訴。
      理  由
一、程序方面：
    按本件被告所犯係死刑、無期徒刑、最輕本刑為三年以上有
    期徒刑以外之罪，其於準備程序就前揭被訴事實為有罪之陳
    述，經受命法官告知簡式審判程序之旨，並聽取其與公訴人
    之意見後，本院認無不得或不宜改依簡式審判程序進行之處
    ，爰依刑事訴訟法第273 條之1 第1 項、第284 條之1 ，裁
    定本件由受命法官獨任進行簡式審判程序，合先敘明。
二、實體方面：
  (一)訊據被告乙○○於偵查中、本院審理時坦承確有於上開時、
    地轉讓第一級毒品海洛因給友人林居俊施用一次之犯行不諱
    ，且被告無償提供海洛因一次給林居俊施用之事實，業據證
    人林居俊於檢察官偵查中證述甚詳（參見台灣高雄地方法院
    檢察署94年偵字第3707號第7 頁、第58頁），並於警詢中供
    述：我確實有與乙○○、洪長生共同在二樓（即高雄縣大寮
    鄉○○○ 路188 號二樓）施用毒品（參見警卷第16頁）；核
    與證人林可雯於警詢供述：乙○○、林居俊、洪長生等人有
    在上址二樓施用毒品（參見警卷第3 頁）等語相符。
  (二)此外，復經警於被告上開住處查扣第一級毒品海洛因計78包
    、注射針筒11支、勺子2支、吸食工具7個、止血帶2 條等物
    ，此有搜索扣押筆錄、扣押物目錄表等附卷可徵，而上開扣
    案海洛因粉末送驗結果，亦證實確為第一級毒品海洛因無訛
    ，此有法務部調查局94年3 月10日調科壹字第220019248 號
    鑑定通知書一紙在卷可佐。
  (三)至於證人林居俊於偵查中雖供稱：他（指乙○○）94年1 月
    中旬在查獲地點拿安飛他命及海洛因給我用，沒有收錢。94
    年1 月中旬過兩天在查獲地點他又拿海洛因、安非他命給我
    用等語。惟查，被告於94年4 月19日偵查中所述：他（指林
    居俊）去我那邊說他很難過，然後我拿海洛因給他用，一次
    而已，沒有跟他收錢，他有來跟我拿，我叫他回去，他賴在
    那邊不走。（問：是否只拿一次海洛因給林居俊？）是，94
    年1 月中旬，在我住所鳳林路188 號拿給他用的，我只有拿
    一次給他，他說他很難過等語。嗣被告於本院審理時亦坦承
    ：只有那天向我要一次，時間在94年1 月中旬只提供給林居
    俊一次，一次給一包，重量約0.1 公克等語。互核被告於偵
    查及本院審理時所供情節均相符合，應可採信。證人林居俊
    上開所述被告有連續二次轉讓毒品行為，自較不利於被告，
    且與被告之供述有所出入，依「如有疑議，利益歸於被告之
    原則」，應以被告自白僅轉讓一次毒品為認定標準。另證人
    雖稱被告除海洛因外，尚有轉讓安非他命云云，惟此亦據被
    告堅決否認，是證人所述是否真實，已有疑議，況公訴意旨
    亦未就被告轉讓第二級毒品部分起訴，本院自不另審酌，附
    此敘明。
  (四)綜上所述，本件事證已臻明確，被告上開轉讓第一級毒品海
    洛因之犯行足堪認定。
二、查海洛因係毒品危害防制條例第2 條第2 項第1 款所定之第
    1 級毒品，不得非法轉讓。核被告轉讓海洛因之行為，係犯
    該條例第8 條第1 項之轉讓第1 級毒品罪。被告持有毒品後
    ，進而轉讓，其持有之低度行為應為轉讓之高度行為所吸收
    ，不另論罪。再被告乙○○前於85年間因違反肅清煙毒條例
    ，經台灣高等法院高雄分院以85年上訴字第1513號判處有期
    徒刑3 年3 月，於85 年9月19日確定，嗣於89年9 月2 日縮
    刑期滿執行完畢之事實，有臺灣高等法院被告全國前案紀錄
    表、臺灣高雄地方法院檢察署刑案資料查註紀錄表附卷足稽
    ，茲於執行完畢後五年以內再犯本件最重本刑為有期徒刑以
    上之罪，為累犯，應依刑法第47條之規定加重其刑。爰審酌
    被告素行不佳，有台灣高等法院被告全國前案紀錄表在卷可
    稽，而轉讓毒品予他人施用，已係戕害他人身心之行為，漠
    視法令之禁制，助長毒品氾濫，對社會危害非輕。惟念其未
    恃此牟利，且轉讓僅一次，及其犯罪之動機、目的、手段、
    所生之損害及犯罪後於本院審理中坦承犯行，態度良好等一
    切情狀，量處如主文所示之刑。至於扣案第一級毒品海洛因
    計78包、注射針筒11支、勺子2 支、吸食工具7 個、止血帶
    2 條等物，並無證據證明與被告所犯本案轉讓毒品有關連性
    ，爰不宜宣告沒收銷燬或沒收，附此敘明。
據上論斷，應依刑事訴訟法第273 條之1 第1 項、第284 條之 1
、第299 條第1 項前段，毒品危害防制條例第8 條第1 項，刑法
第11條、第47條，判決如主文。
本案經檢察官甲○○到庭執行職務。
中　　華　　民　　國　　94　　年　　7 　　月　　21　　日
                  鳳山刑事第1庭   法　官  陳志銘
以上正本，係照原本作成，證明與原本無異。
如不服本判決，應於送達後10日內，向本院提出上訴狀。
                                  書記官  陳掌珠
中　　華　　民　　國　　94　　年　　7 　　月　　21　　日
附錄本判決論罪之法條：
毒品危害防制條例第8條第1項
轉讓第一級毒品者，處1 年以上7 年以下有期徒刑，得併科新台
幣100 萬元以下罰金。
